# 新收入准则-设备安装

提问人：DR123456 时间：2019-11-28 06:30:32
请教陈版，销售设备时提供的常规性安装服务，可否与销售设备做为一项履约义务，该安装服务没有单独对外销售过。

回答人：chenyiwei
对此类安装服务，如果属于常规性质，具有一般施工资质的工程队即可胜任，并非只有本企业或者本企业指定的单位才能实施的，则通常构成单项履约义务（即使从未单独对外销售过，也应当可以按照准则的指引将合同总价分摊到不同的履约义务）。
如果安装较为简单，时间较短，分摊到该项履约义务的合同价款不重大的，也可以基于重要性原则进行简化处理，不单独分拆安装服务收入，而是在安装调试完成时一并确认设备销售收入和安装服务收入。